臺灣臺中地方法院民事裁定
111年度聲再字第5號
再審聲請人  郭金澤  
再審相對人  衛道新世界社區管理委員會

法定代理人  楊清傳  

上列當事人間請求給付管理費事件，再審聲請人對於中華民國11
0年12月22日本院110年度聲再字第13號確定裁定聲請再審，本院
裁定如下：
    主    文
再審之聲請駁回。
再審聲請費用由再審聲請人負擔。
    理    由
一、再審聲請意旨略以：如附件再審聲請狀所載。
二、按再審之訴，應於30日之不變期間內提起。前項期間，自判
    決確定時起算，判決於送達前確定者，自送達時起算；其再
    審之理由發生或知悉在後者，均自知悉時起算，民事訴訟法
    第500條第1項、第2項前段定有明文。裁定已經確定，而有
    第496條第1項或第497條之情形者，得準用本編之規定，聲
    請再審，同法第507條亦有明文。上開規定，依民事訴訟法
    第436條之32第4項規定，於小額訴訟事件之再審程序均準用
    之。查本件再審聲請人對本院110年度聲再字第13號確定裁
    定（下稱原確定裁定）聲請再審，因原確定裁定不得抗告，
    是原確定裁定於民國110年12月27日送達兩造時（有送達證
    書可參），即告確定。從而，再審聲請人以民事再審聲請狀
    於111年1月3日聲請再審，未逾30日之不變期間，合先敘明
    。
三、又按再審之訴不合法者，法院應以裁定駁回之；再審之訴顯
    無再審理由者，得不經言詞辯論，以判決駁回之，民事訴訟
    法第502 條定有明文。又再審之訴，法院認無再審理由，判
    決駁回後，不得以同一事由，對於原確定判決或駁回再審之
    訴之確定判決，更行提起再審之訴。民事訴訟法第498條之1
    亦定有明文。而上揭規定，依前揭民事訴訟法第507 條規定
    ，於裁定已經確定，而有同法第496 條第1 項或第497 條之
    情形者，得準用本編之規定，聲請再審。另當事人提起再審
    之訴或聲請再審，雖聲明係對某件再審判決或裁定為再審，
    但審查其再審訴狀理由，實為指摘原確定裁判或前次之再審
    裁判如何違法，而對該聲明不服之再審判決或裁定，則毫未
    指明有如何法定再審理由。此種情形，可認為未合法表明再
    審理由，逕以其再審（再審之訴或聲請再審）為不合法駁回
    之（最高法院69年度第3 次民事庭會議決定㈠、69年度台聲
    字第123 號民事判決意旨參照）。
四、經查，再審聲請人前以110年6月16日民事再審聲請狀就本院
    110年度聲再字第9號確定裁定聲請再審，業經原確定裁定駁
    回在卷。而觀諸原確定裁定理由，係認本院110年度聲再字
    第5號確定裁定（見本院卷第21-23頁）內容，已就再審聲請
    人於110年1月12日針對本院109年度聲再字第48號民事裁定
    所提出再審聲請狀內之事由詳加論斷，未有重要證物漏未斟
    酌之情事，而駁回再審聲請人之再審聲請，故110年度聲再
    字第5號確定裁定並無再審聲請人所指漏未審酌足以影響確
    定裁定之重要證物之情事，而駁回再審聲請人之再審聲請 
    。且原確定裁定亦認再審聲請人前已以前開相同理由及再審
    事由（即漏未斟酌再審聲請人主張再審相對人之103年8 月2
    9日第26 區權人會議紀錄，違反公寓大廈管理條例第34 條 
    第1 項 ，不得為103年7 月31日起收取管理費 之法源等事
    由) 多次聲請再審，經本院多次裁定駁回其再審聲請在案，
    有本院109年度聲再字第30號、109年度聲再字第12號裁定及
    109年度聲再字第28號裁定可參，乃認再審聲請人復就先前
    歷次再審聲請相同事由重覆主張，並認其對110年度聲再字
    第9號確定裁定所為再審之聲請不合法而駁回其再審之聲請
    ，是原確定裁定駁回其聲請，並無不合。至於民事訴訟法第
    498條之1規定，依前揭民事訴訟法第507 條規定，於聲請再
    審亦在準用之列，再審聲請人主張於聲請再審之程序，並無
    民事訴訟法第498條之1之用，自無可採。基上，再審聲請人
    之系爭聲請狀，並未就原確定裁定究有何合於法定再審事由
    之具體情事予以敘明，僅延用歷次聲請再審之同一事實，一
    再指稱本院107年度小上字第24號民事判決有如何違失及符
    合再審之事項予以指摘，其再審程序亦難認合法。本件再審
    聲請人之聲請為不合法，應予駁回。
五、另相對人之法定代理人為楊傳清，有電話紀錄一份在卷可參
    ，聲請人誤載相對人之法定代理人為林鑫堯，本院自應予以
    更正，附此敘明。
六、據上論結，本件再審之聲請為不合法，依民事訴訟法第436
    條之32第4項、第507條、第502條第1項、第505條、第95條
    、第78條，裁定如主文。
中　　華　　民　　國　　111 　年  　7　　月　　26   　日
             民事第三庭　審判長    法  官   陳宗賢

                                   法  官   蔡嘉裕

                                   法  官   王金洲 
正本係照原本作成
不得抗告
中　　華　　民　　國　　111 　年　　7 　　月　　 26  日
                                   書記官   林奕珍